---
title: "3.1.2.5. Dac diem thuoc tan duoc su dung theo nhom dieu tri"
output:
  md_document:
    variant: markdown_github
---

```{r setup, include=FALSE}
knitr::opts_chunk$set(echo = TRUE)
library(dplyr)
library(stringr)
```

```{r import_data, echo=FALSE, results='hide',message=FALSE}
tonghop <- read.csv("./csv/tonghop_processed.csv", stringsAsFactors = FALSE)
tonghop$dem <- rep(1, nrow(tonghop))
tonghop$xuattrongky_sl[which(is.na(tonghop$xuattrongky_sl))] <- 0
tonghop$xuattrongky_thanhtien[which(is.na(tonghop$xuattrongky_thanhtien))] <- 0

# hoatchat_dvt
tonghop$hoatchat_dvt <- paste(tonghop$hoatchat, tonghop$dvt, sep = "_")

```

```{r nhomdieutri_sL_thuoc, echo=FALSE, results='hide',message=FALSE}
nhomdieutri_sl_thuoc <- tonghop %>%
  group_by(nhomdieutri) %>%
  summarise(xuattrongky_sl = sum(xuattrongky_sl, na.rm = TRUE)) %>%
  arrange(desc(xuattrongky_sl)) %>%
  mutate(xuattrongky_sl_percent = xuattrongky_sl*100/sum(xuattrongky_sl)) %>%
  top_n(5)
```

##Co so thuoc
**So luong thuoc duoc su dung theo nhom dieu tri tu nam 2014 den 2018 (5 nhom dieu tri co so luong thuoc su dung cao nhat)** 

```{r}
knitr::kable(nhomdieutri_sl_thuoc, format="html", 
             col.names = c("Nhom DT", "SL thuoc", "%"))
```

```{r nhomdieutri_sl_thuoc_nam, echo=FALSE, message=FALSE, results='hide'}
nhomdieutri_sl_thuoc_nam <- function(vector, namx){
tonghop %>%
  filter(nam == namx) %>%
  group_by(nhomdieutri) %>%
  summarise(xuattrongky_sl = sum(xuattrongky_sl, na.rm = TRUE))  %>%
  mutate(xuattrongky_sl_percent = xuattrongky_sl*100/sum(xuattrongky_sl)) %>%
  filter(nhomdieutri %in% vector)
}
nhomdieutri_sl_thuoc_nam_2014 <- nhomdieutri_sl_thuoc_nam(c(23, 18, 20, 39, 48), 2014)
nhomdieutri_sl_thuoc_nam_2015 <- nhomdieutri_sl_thuoc_nam(c(23, 18, 20, 39, 48), 2015)
nhomdieutri_sl_thuoc_nam_2016 <- nhomdieutri_sl_thuoc_nam(c(23, 18, 20, 39, 48), 2016)
nhomdieutri_sl_thuoc_nam_2017 <- nhomdieutri_sl_thuoc_nam(c(23, 18, 20, 39, 48), 2017)
nhomdieutri_sl_thuoc_nam_2018 <- nhomdieutri_sl_thuoc_nam(c(23, 18, 20, 39, 48), 2018)
```

**Co so thuoc theo nhom dieu tri nam 2014**
```{r}
knitr::kable(nhomdieutri_sl_thuoc_nam_2014, format="html", 
             col.names = c("Nhom DT", "Co so thuoc", "%"))
```
**Co so thuoc theo nhom dieu tri nam 2015**
```{r}
knitr::kable(nhomdieutri_sl_thuoc_nam_2015, format="html", 
             col.names = c("Nhom DT", "Co so thuoc", "%"))
```
**Co so thuoc theo nhom dieu tri nam 2016**
```{r}
knitr::kable(nhomdieutri_sl_thuoc_nam_2016, format="html", 
             col.names = c("Nhom DT", "Co so thuoc", "%"))
```
**Co so thuoc theo nhom dieu tri nam 2017**
```{r}
knitr::kable(nhomdieutri_sl_thuoc_nam_2017, format="html", 
             col.names = c("Nhom DT", "Co so thuoc", "%"))
```
**Co so thuoc theo nhom dieu tri nam 2018**
```{r}
knitr::kable(nhomdieutri_sl_thuoc_nam_2018, format="html", 
             col.names = c("Nhom DT", "Co so thuoc", "%"))
```

##So luong hoat chat
**So luong hoat chat duoc su dung theo nhom dieu tri tu nam 2014 den 2018 (5 nhom dieu tri co so luong hoat chat cao nhat)**
```{r nhomdieutri_sl_hoatchat, echo=FALSE, message=FALSE, results='hide'}
number_end <- str_locate(tonghop$hoatchat, str_extract(tonghop$hoatchat, "_\\d"))[,1]
number_end[which(is.na(number_end))] <- -1
number_start <- rep(1, length(number_end))
hoatchat_ko_hamluong <- tonghop$hoatchat %>% str_sub(number_start, number_end-1)
tonghop$hoatchat_ko_hamluong <- hoatchat_ko_hamluong

nhomdieutri_sl_hoatchat <- tonghop %>%
  group_by(nhomdieutri) %>%
  summarise(sl_hoatchat_ko_hamluong = n_distinct(hoatchat_ko_hamluong)) %>%
  arrange(desc(sl_hoatchat_ko_hamluong)) %>%
  mutate(sl_hoatchat_ko_hamluong_percent = sl_hoatchat_ko_hamluong*100/sum(sl_hoatchat_ko_hamluong)) %>%
  top_n(5)
```

```{r nhomdieutri_sl_hoatchat_nam, echo=FALSE, message=FALSE, results='hide'}
nhomdieutri_hoatchat_nam <- function(vector, namx){
tonghop %>%
  filter(nam == namx) %>%
  group_by(nhomdieutri) %>%
  summarise(sl_hoatchat_ko_hamluong = n_distinct(hoatchat_ko_hamluong))  %>%
  mutate(sl_hoatchat_ko_hamluong_percent = sl_hoatchat_ko_hamluong*100/sum(sl_hoatchat_ko_hamluong)) %>%
  filter(nhomdieutri %in% vector)
}
nhomdieutri_hoatchat_nam_2014 <- nhomdieutri_hoatchat_nam(c(18,7,47,2,48), 2014)
nhomdieutri_hoatchat_nam_2015 <- nhomdieutri_hoatchat_nam(c(18,7,47,2,48), 2015)
nhomdieutri_hoatchat_nam_2016 <- nhomdieutri_hoatchat_nam(c(18,7,47,2,48), 2016)
nhomdieutri_hoatchat_nam_2017 <- nhomdieutri_hoatchat_nam(c(18,7,47,2,48), 2017)
nhomdieutri_hoatchat_nam_2018 <- nhomdieutri_hoatchat_nam(c(18,7,47,2,48), 2018)
  
```


```{r}
knitr::kable(nhomdieutri_sl_hoatchat, format="html", 
             col.names = c("Nhom DT", "SL hoat chat", "%"))

```

**So luong hoat chat duoc su dung theo nhom dieu tri tu nam 2014**
```{r}
knitr::kable(nhomdieutri_hoatchat_nam_2014, format="html", 
             col.names = c("Nhom DT", "SL hoat chat", "%"))
```

**So luong hoat chat duoc su dung theo nhom dieu tri tu nam 2014**
```{r}
knitr::kable(nhomdieutri_hoatchat_nam_2014, format="html", 
             col.names = c("Nhom DT", "SL hoat chat", "%"))
```

**So luong hoat chat duoc su dung theo nhom dieu tri tu nam 2015**
```{r}
knitr::kable(nhomdieutri_hoatchat_nam_2015, format="html", 
             col.names = c("Nhom DT", "SL hoat chat", "%"))
```

**So luong hoat chat duoc su dung theo nhom dieu tri tu nam 2016**
```{r}
knitr::kable(nhomdieutri_hoatchat_nam_2016, format="html", 
             col.names = c("Nhom DT", "SL hoat chat", "%"))
```

**So luong hoat chat duoc su dung theo nhom dieu tri tu nam 2017**
```{r}
knitr::kable(nhomdieutri_hoatchat_nam_2017, format="html", 
             col.names = c("Nhom DT", "SL hoat chat", "%"))
```

**So luong hoat chat duoc su dung theo nhom dieu tri tu nam 2018**
```{r}
knitr::kable(nhomdieutri_hoatchat_nam_2018, format="html", 
             col.names = c("Nhom DT", "SL hoat chat", "%"))
```
