---
title: "3.1.2.5. Dac diem thuoc tan duoc su dung theo nhom dieu tri"
output:
  md_document:
    variant: markdown_github
---

```{r setup, include=FALSE}
knitr::opts_chunk$set(echo = TRUE)
library(dplyr)
library(stringr)
library(plotly)
library(ggplot2)
```

```{r import_data, echo=FALSE, results='hide',message=FALSE}
tonghop <- read.csv("/home/hackagon/nckh-holt-winters/csv/tonghop_processed.csv", stringsAsFactors = FALSE)
```

##CO SO THUOC
**So luong thuoc duoc su dung theo nhom dieu tri tu nam 2014 den 2018 (5 nhom dieu tri co so luong thuoc su dung cao nhat)** 
```{r nhomdieutri_cs_thuoc, echo=FALSE, results='hide',message=FALSE}
nhomdieutri_cs_thuoc <- tonghop %>%
  group_by(nhomdieutri_moi) %>%
  summarise(cs_thuoc = sum(xuattrongky_sl, na.rm = TRUE)) %>%
  arrange(desc(cs_thuoc)) %>%
  mutate(cs_thuoc_percent = cs_thuoc*100/sum(cs_thuoc)) %>%
  top_n(5)
```

```{r}
knitr::kable(nhomdieutri_cs_thuoc, format="html", 
             col.names = c("Nhom DT", "Co so thuoc", "%"))
```

```{r nhomdieutri_cs_thuoc_nam, echo=FALSE, message=FALSE, results='hide'}
nhomdieutri_cs_thuoc_nam <- function(vector, namx){
  vector
  
  tonghop %>%
    filter(nam == namx) %>%
    group_by(nhomdieutri_moi) %>%
    summarise(cs_thuoc = sum(xuattrongky_sl, na.rm = TRUE))  %>%
    mutate(cs_thuoc_percent = cs_thuoc*100/sum(cs_thuoc)) %>%
    filter(nhomdieutri_moi %in% vector)
}
nhomdieutri_cs_thuoc_nam_2014 <- nhomdieutri_cs_thuoc_nam(nhomdieutri_cs_thuoc$nhomdieutri_moi, 2014)
nhomdieutri_cs_thuoc_nam_2015 <- nhomdieutri_cs_thuoc_nam(nhomdieutri_cs_thuoc$nhomdieutri_moi, 2015)
nhomdieutri_cs_thuoc_nam_2016 <- nhomdieutri_cs_thuoc_nam(nhomdieutri_cs_thuoc$nhomdieutri_moi, 2016)
nhomdieutri_cs_thuoc_nam_2017 <- nhomdieutri_cs_thuoc_nam(nhomdieutri_cs_thuoc$nhomdieutri_moi, 2017)
nhomdieutri_cs_thuoc_nam_2018 <- nhomdieutri_cs_thuoc_nam(nhomdieutri_cs_thuoc$nhomdieutri_moi, 2018)
```

**Co so thuoc theo nhom dieu tri nam 2014**
```{r}
knitr::kable(nhomdieutri_cs_thuoc_nam_2014, format="html", 
             col.names = c("Nhom DT", "Co so thuoc", "%"))
```
**Co so thuoc theo nhom dieu tri nam 2015**
```{r}
knitr::kable(nhomdieutri_cs_thuoc_nam_2015, format="html", 
             col.names = c("Nhom DT", "Co so thuoc", "%"))
```
**Co so thuoc theo nhom dieu tri nam 2016**
```{r}
knitr::kable(nhomdieutri_cs_thuoc_nam_2016, format="html", 
             col.names = c("Nhom DT", "Co so thuoc", "%"))
```
**Co so thuoc theo nhom dieu tri nam 2017**
```{r}
knitr::kable(nhomdieutri_cs_thuoc_nam_2017, format="html", 
             col.names = c("Nhom DT", "Co so thuoc", "%"))
```
**Co so thuoc theo nhom dieu tri nam 2018**
```{r}
knitr::kable(nhomdieutri_cs_thuoc_nam_2018, format="html", 
             col.names = c("Nhom DT", "Co so thuoc", "%"))
```


##SO LUONG HOAT CHAT
**So luong hoat chat duoc su dung theo nhom dieu tri tu nam 2014 den 2018 (5 nhom dieu tri co so luong hoat chat cao nhat)**
```{r nhomdieutri_sl_hoatchat, echo=FALSE, message=FALSE, results='hide'}
# number_end <- str_locate(tonghop$hoatchat, str_extract(tonghop$hoatchat, "_\\d"))[,1]
# number_end[which(is.na(number_end))] <- -1
# number_start <- rep(1, length(number_end))
# hoatchat_ko_hamluong <- tonghop$hoatchat %>% str_sub(number_start, number_end-1)
# tonghop$hoatchat_ko_hamluong <- hoatchat_ko_hamluong

nhomdieutri_sl_hoatchat <- tonghop %>%
  group_by(nhomdieutri_moi) %>%
  summarise(sl_hoatchat_dvt = n_distinct(hoatchat_dvt)) %>%
  arrange(desc(sl_hoatchat_dvt)) %>%
  mutate(sl_hoatchat_dvt_percent = sl_hoatchat_dvt*100/sum(sl_hoatchat_dvt)) %>%
  top_n(5)
```

```{r nhomdieutri_cs_hoatchat_nam, echo=FALSE, message=FALSE, results='hide'}
nhomdieutri_sl_hoatchat_nam <- function(vector, namx){
tonghop %>%
  filter(nam == namx) %>%
  group_by(nhomdieutri_moi) %>%
  summarise(sl_hoatchat_dvt = n_distinct(hoatchat_dvt))  %>%
  mutate(sl_hoatchat_dvt_percent = sl_hoatchat_dvt*100/sum(sl_hoatchat_dvt)) %>%
  filter(nhomdieutri_moi %in% vector)
}
nhomdieutri_hoatchat_nam_2014 <- nhomdieutri_sl_hoatchat_nam(nhomdieutri_sl_hoatchat$nhomdieutri_moi, 2014)
nhomdieutri_hoatchat_nam_2015 <- nhomdieutri_sl_hoatchat_nam(nhomdieutri_sl_hoatchat$nhomdieutri_moi, 2015)
nhomdieutri_hoatchat_nam_2016 <- nhomdieutri_sl_hoatchat_nam(nhomdieutri_sl_hoatchat$nhomdieutri_moi, 2016)
nhomdieutri_hoatchat_nam_2017 <- nhomdieutri_sl_hoatchat_nam(nhomdieutri_sl_hoatchat$nhomdieutri_moi, 2017)
nhomdieutri_hoatchat_nam_2018 <- nhomdieutri_sl_hoatchat_nam(nhomdieutri_sl_hoatchat$nhomdieutri_moi, 2018)
```


```{r}
knitr::kable(nhomdieutri_sl_hoatchat, format="html", 
             col.names = c("Nhom DT", "SL hoat chat", "%"))

```

**So luong hoat chat duoc su dung theo nhom dieu tri tu nam 2014**
```{r}
knitr::kable(nhomdieutri_hoatchat_nam_2014, format="html", 
             col.names = c("Nhom DT", "SL hoat chat", "%"))
```

**So luong hoat chat duoc su dung theo nhom dieu tri tu nam 2015**
```{r}
knitr::kable(nhomdieutri_hoatchat_nam_2015, format="html", 
             col.names = c("Nhom DT", "SL hoat chat", "%"))
```

**So luong hoat chat duoc su dung theo nhom dieu tri tu nam 2016**
```{r}
knitr::kable(nhomdieutri_hoatchat_nam_2016, format="html", 
             col.names = c("Nhom DT", "SL hoat chat", "%"))
```

**So luong hoat chat duoc su dung theo nhom dieu tri tu nam 2017**
```{r}
knitr::kable(nhomdieutri_hoatchat_nam_2017, format="html", 
             col.names = c("Nhom DT", "SL hoat chat", "%"))
```

**So luong hoat chat duoc su dung theo nhom dieu tri tu nam 2018**
```{r}
knitr::kable(nhomdieutri_hoatchat_nam_2018, format="html", 
             col.names = c("Nhom DT", "SL hoat chat", "%"))
```


##CHI PHI THUOC
```{r nhomdieutri_CP_thuoc, echo=FALSE, results='hide',message=FALSE}
nhomdieutri_cp_thuoc <- tonghop %>%
  group_by(nhomdieutri_moi) %>%
  summarise(cp_thuoc = sum(xuattrongky_thanhtien, na.rm = TRUE)) %>%
  arrange(desc(cp_thuoc)) %>%
  mutate(cp_thuoc_percent = cp_thuoc*100/sum(cp_thuoc)) %>%
  top_n(5)
```
**Chi phi thuoc theo nhom dieu tri tu nam 2014 den 2018 (5 nhom dieu tri co so luong thuoc su dung cao nhat)** 
```{r}
knitr::kable(nhomdieutri_cp_thuoc, format="html", 
             col.names = c("Nhom DT", "Chi phi thuoc", "%"))
```

```{r nhomdieutri_cp_thuoc_nam, echo=FALSE, message=FALSE, results='hide'}
nhomdieutri_cp_thuoc_nam <- function(vector, namx){
tonghop %>%
  filter(nam == namx) %>%
  group_by(nhomdieutri_moi) %>%
  summarise(cp_thuoc = sum(xuattrongky_thanhtien, na.rm = TRUE))  %>%
  mutate(cp_thuoc_percent = cp_thuoc*100/sum(cp_thuoc)) %>%
  filter(nhomdieutri_moi %in% vector)
}
nhomdieutri_cp_thuoc_nam_2014 <- nhomdieutri_cp_thuoc_nam(nhomdieutri_cp_thuoc$nhomdieutri_moi, 2014)
nhomdieutri_cp_thuoc_nam_2015 <- nhomdieutri_cp_thuoc_nam(nhomdieutri_cp_thuoc$nhomdieutri_moi, 2015)
nhomdieutri_cp_thuoc_nam_2016 <- nhomdieutri_cp_thuoc_nam(nhomdieutri_cp_thuoc$nhomdieutri_moi, 2016)
nhomdieutri_cp_thuoc_nam_2017 <- nhomdieutri_cp_thuoc_nam(nhomdieutri_cp_thuoc$nhomdieutri_moi, 2017)
nhomdieutri_cp_thuoc_nam_2018 <- nhomdieutri_cp_thuoc_nam(nhomdieutri_cp_thuoc$nhomdieutri_moi, 2018)
```

**Chi phi thuoc theo nhom dieu tri nam 2014**
```{r}
knitr::kable(nhomdieutri_cp_thuoc_nam_2014, format="html", 
             col.names = c("Nhom DT", "Chi phi thuoc", "%"))
```
**Chi phi thuoc theo nhom dieu tri nam 2015**
```{r}
knitr::kable(nhomdieutri_cp_thuoc_nam_2015, format="html", 
             col.names = c("Nhom DT", "Chi phi thuoc", "%"))
```
**Chi phi thuoc theo nhom dieu tri nam 2016**
```{r}
knitr::kable(nhomdieutri_cp_thuoc_nam_2016, format="html", 
             col.names = c("Nhom DT", "Chi phi thuoc", "%"))
```
**Chi phi thuoc theo nhom dieu tri nam 2017**
```{r}
knitr::kable(nhomdieutri_cp_thuoc_nam_2017, format="html", 
             col.names = c("Nhom DT", "Chi phi thuoc", "%"))
```
**Chi phi thuoc theo nhom dieu tri nam 2018**
```{r}
knitr::kable(nhomdieutri_cp_thuoc_nam_2018, format="html", 
             col.names = c("Nhom DT", "Chi phi thuoc", "%"))
```

##SO SANH CO SO THUOC, SO LUONG HOAT CHAT, CHI PHI THUOC
```{r}
nhomdieutri_cs_thuoc <- tonghop %>%
  group_by(nhomdieutri_moi) %>%
  summarise(cs_thuoc = sum(xuattrongky_sl, na.rm = TRUE)) %>%
  mutate(percent = cs_thuoc*100/sum(cs_thuoc)) %>%
  mutate(loai = rep("Cơ số", 18))

nhomdieutri_cp_thuoc <- tonghop %>%
  group_by(nhomdieutri_moi) %>%
  summarise(cp_thuoc = sum(xuattrongky_thanhtien, na.rm = TRUE)) %>%
  mutate(percent = cp_thuoc*100/sum(cp_thuoc)) %>%
  mutate(loai = rep("Chi phí", 18))

nhomdieutri_sl_hoatchat <- tonghop %>%
  group_by(nhomdieutri_moi) %>%
  summarise(sl_hoatchat_dvt = n_distinct(hoatchat_dvt)) %>%
  mutate(percent = sl_hoatchat_dvt*100/sum(sl_hoatchat_dvt)) %>%
  mutate(loai = rep("Số lượng hoạt chất", 18))
  
df_plot <- rbind(
  nhomdieutri_cs_thuoc[,-2],
  nhomdieutri_cp_thuoc[,-2],
  nhomdieutri_sl_hoatchat[,-2]
  ) %>%
  arrange(nhomdieutri_moi)

ggplot(df_plot, aes(fill=loai, y=percent, x=nhomdieutri_moi)) + 
    geom_bar(position="dodge", stat="identity") +
    coord_flip() +
    xlab("Nhóm điều trị") +
    ylab("Phần trăm (%)") + 
    scale_fill_discrete(name = "Loại")
```